---
title: "Tablas de la descripción de los eventos adversos según tiempo de vacunación"
author: "Proyecto Mpox"
date: '`r Sys.Date()`'
output:
  html_document:
    highlight: tango
    number_sections: yes
    theme: united
    toc: yes
    toc_depth: 3
    toc_float: yes
  word_document:
    number_sections: yes
    toc: yes
  pdf_document:
    toc: yes
    toc_depth: '3'
---

```{r setup, include=FALSE}
knitr::opts_chunk$set(echo = TRUE)
```

```{r, include=FALSE}
library(dplyr)
library(modeest)
library(ggplot2)
library(ggThemeAssist)
library(tidyr)
library(lubridate)
library(openxlsx)
library(readxl)
library(boot)
library(stringr)
#devtools::install_github("kupietz/kableExtra")
library(printr)
library(rstatix)
```


```{r, include=FALSE}
# ---- Datos del ECA  ---- Cargar el data frame:

datos_eca<-read.csv("01. CRF Datos y criterios/1CRFDatosYCriteriosR_DATA_2025-04-23_1456.csv",header = T, encoding = "Latin1")

# Quitar los NA de los ID

datos_eca<-datos_eca[!is.na(datos_eca$numero_documento),]

```


```{r, include=FALSE}
# ---- Datos de la cohorte  ----

datos_poseca<-read.csv("01. CRF Datos y criterios (nuevo estudio)/1CRFDatosYCriteriosN_DATA_2025-04-23_1457.csv",header = T, encoding = "Latin1")

# Quitar los NA de los ID

datos_poseca<-datos_poseca[!is.na(datos_poseca$numero_documento),]

```



```{r,include=FALSE}
# Juntar tablas para conformar toda la cohorte

datos_cohorte <- bind_rows(datos_eca,datos_poseca)

# - Codificar codigo del paciente:

datos_cohorte$codigo_participante<-paste0(datos_cohorte$codigo8,
                                          "-",datos_cohorte$record_id)

# - Quitar espacios en blanco sobrantes

datos_cohorte<-datos_cohorte%>%
  mutate(codigo_participante = gsub("\\s+", "", codigo_participante))%>%
  mutate(codigo_participante=str_trim(codigo_participante))
```

```{r,include=FALSE}
# Cargar base de vacunación y crear variable indicadora de los vacunados

vacuna<-read.csv("02. CRF Vacunacion/2CRFVacunacin_DATA_2025-04-23_1458.csv",header = T, encoding = "Latin1")

# - Quitar espacios en blanco sobrantes de la variable codigo_participante de la base de los vacunados:

vacuna <- vacuna %>%
  mutate(codigo_participante = gsub("\\s+", "", codigo_participante))%>%
  mutate(codigo_participante=str_trim(codigo_participante))

#- Identificar pacientes vacunados creando variable dicotómica

datos_cohorte$vacunados<-ifelse(datos_cohorte$codigo_participante %in% c(vacuna$codigo_participante),1,0)

sum(datos_cohorte$vacunados)

```

```{r, include=FALSE}
# Filtrar la base solo de los vacunados

datos_vacunados<-datos_cohorte[datos_cohorte$vacunados == 1,]
```


```{r,include=FALSE}
# Cargar base de datos antigua de los EA
ea_antigua<-read.csv("05. CRF EA antiguo/5CRFEventoAdversoANT_DATA_2025-04-23_1501.csv",header = T, encoding = "Latin1")

# - Quitar espacios en blanco sobrantes de la variable participant_id de la base de los EA antiguos:

ea_antigua <- ea_antigua %>%
  mutate(participant_id = gsub("\\s+", "", participant_id))%>%
  mutate(participant_id = str_trim(participant_id))

# - Codificar la categoría 7 de la variable desenlace ('sin información' no tendrá ningún valor)

ea_antigua$desenlace_del_evento_adver[ea_antigua$desenlace_del_evento_adver == 7]<-0


# Cargar base de datos nueva de los EA
ea_nueva<-read.csv("05. CRF EA nuevo/5CRFEventoAdversoNUE_DATA_2025-04-23_1502.csv",header = T, encoding = "Latin1")

# - Quitar espacios en blanco sobrantes de la variable participant_id de la base de los EA nuevos:

ea_nueva <- ea_nueva %>%
  mutate(participant_id = gsub("\\s+", "", participant_id))%>%
  mutate(participant_id = str_trim(participant_id))

# - Codificar la categoría 7 de la variable desenlace ('sin información' no tendrá ningún valor)

ea_nueva$desenlace_evento[ea_nueva$desenlace_evento == 7 & !is.na(ea_nueva$desenlace_evento)]<-0


```

```{r,include=FALSE}
# Crear variable dicotómica señalando los participantes vacunados que partenecen a cada formato

datos_vacunados$ea_antigua<-ifelse(datos_vacunados$codigo_participante %in% c(ea_antigua$participant_id),1,0)

datos_vacunados$ea_nueva<-ifelse(datos_vacunados$codigo_participante %in% c(ea_nueva$participant_id),1,0)
```

```{r,include=FALSE}
# Codificar datos de confirmación del grupo

# -- Confirmación:

datos_vacunados$participante_convive_virus<-ifelse(datos_vacunados$participante_convive_virus == 1, "Si","No")

datos_vacunados$participante_prep[datos_vacunados$participante_prep == 1]<-"Si"
datos_vacunados$participante_prep[datos_vacunados$participante_prep == 2]<-"No"

datos_vacunados$factor_riesgo<-ifelse(datos_vacunados$factor_riesgo == 1, "Si","No")

#View(datos_vacunados[,c("participante_convive_virus","participante_prep","factor_riesgo")])


# - otra variable

datos_vacunados$confirmacion_entidad[datos_vacunados$participante_convive_virus == "Si"]<-"VIH"

datos_vacunados$confirmacion_entidad[is.na(datos_vacunados$confirmacion_entidad) & datos_vacunados$participante_convive_virus == "No" &
                             datos_vacunados$participante_prep == "Si" & datos_vacunados$factor_riesgo == "No"]<-"Prep"

datos_vacunados$confirmacion_entidad[is.na(datos_vacunados$confirmacion_entidad) & datos_vacunados$participante_convive_virus == "No" &
                             datos_vacunados$participante_prep == "No" & datos_vacunados$factor_riesgo == "Si"]<-"Factor de riesgo"

#View(datos_vacunados[,c("participante_convive_virus","participante_prep","factor_riesgo","confirmacion_entidad")])


datos_vacunados$confirmacion_entidad<-factor(datos_vacunados$confirmacion_entidad,levels = c("VIH","Prep","Factor de riesgo"))


```

```{r,include=FALSE}
# ---- Institución participante

datos_vacunados$institucion_participante[datos_vacunados$institucion_participante == 1]<-"Colsanitas"
datos_vacunados$institucion_participante[datos_vacunados$institucion_participante == 2]<-"San Ignacio"
datos_vacunados$institucion_participante[datos_vacunados$institucion_participante == 4]<-"Infectoclinicos"
```


```{r,include=FALSE}
#Verificar número de pacientes en el formato antiguo
ea_antigua_n<-ea_antigua%>%
  rename(codigo_participante = participant_id)%>%
  group_by(codigo_participante)%>%summarise(n())

#Verificar con suma de la base de vacunados
sum(datos_vacunados$ea_antigua)

# HAY 81 PACIENTES EN ESTRE REGISTRO DE EA ANTIGUO, CON FORMATOS REPETIDOS

```

```{r,include=FALSE}
#Incidencia acumulada de EA
datos_vacunados$presentar_ea<-ifelse(datos_vacunados$ea_antigua == 0 & datos_vacunados$ea_nueva == 0,0,1)

sum(datos_vacunados$presentar_ea)
```

```{r,include=FALSE}
datos_vacunados<-datos_vacunados%>%
  mutate(codigo_participante = gsub("\\s+", "", codigo_participante))%>%
  mutate(codigo_participante=str_trim(codigo_participante))
```


```{r,include=FALSE}
#Codificar los EA del formato antiguo según si son serios o no

#View(ea_antigua[,c("participant_id","event_start_data","sintomas_presentados_des",
#                   "intensidad_evento",
#                   "desenlace_del_evento_adver",
#                   "causalidad")])

# --- Filtrar los EA no serios

# Señalar los primeros EA según la fecha de inicio del EA
ea_antigua <- ea_antigua %>%
  group_by(participant_id) %>%
  arrange(participant_id, event_start_data) %>%
  mutate(ea_primero = ifelse(row_number() == 1, 1, 0))%>%
  rename(codigo_participante = participant_id)

#View(ea_antigua[,c("codigo_participante","event_start_data","sintomas_presentados_des",
#                   "intensidad_evento",
#                   "desenlace_del_evento_adver",
#                   "causalidad","ea_primero")])

# Calcular la gravedad de los EA, primero con la intensidad
ea_antigua_intensidad<-ea_antigua %>%
  filter(!is.na(intensidad_evento))%>%
  group_by(codigo_participante)%>%
  summarise(intensidad_evento = max(intensidad_evento,na.rm = T))%>%
  mutate(ea_intensidad=rep(1))


# Adjuntar la identificación de los EA más graves

ea_antigua<-merge(ea_antigua,ea_antigua_intensidad,all.x = T,
                  by=c("codigo_participante","intensidad_evento"))

ea_antigua$ea_intensidad[is.na(ea_antigua$ea_intensidad)]<-0


# Calcular la gravedad de los EA, seguido de la causalidad
ea_antigua_causalidad<-ea_antigua %>%
  filter(ea_intensidad == 1)%>%
  group_by(codigo_participante)%>%
  summarise(causalidad = max(causalidad,na.rm = T),
            ea_intensidad = max(ea_intensidad,na.rm = T))%>%
  mutate(ea_causalidad=rep(1))


# Adjuntar la identificación de los EA más graves

ea_antigua<-merge(ea_antigua,ea_antigua_causalidad,all.x = T,
                  by=c("codigo_participante","ea_intensidad","causalidad"))

ea_antigua$ea_causalidad[is.na(ea_antigua$ea_causalidad)]<-0


# Calcular la gravedad de los EA, seguido del desenlace
ea_antigua_desenlace<-ea_antigua %>%
  filter(ea_intensidad == 1 & ea_causalidad == 1)%>%
  group_by(codigo_participante)%>%
  summarise(desenlace_del_evento_adver = max(desenlace_del_evento_adver),
            ea_causalidad=max(ea_causalidad,na.rm = T),
            ea_intensidad=max(ea_intensidad,na.rm = T))%>%
  mutate(ea_desenlace=rep(1))


# Adjuntar la identificación de los EA más graves

ea_antigua<-merge(ea_antigua,ea_antigua_desenlace,all.x = T,
                  by=c("codigo_participante","ea_intensidad",
                       "ea_causalidad","desenlace_del_evento_adver"))

ea_antigua$ea_desenlace[is.na(ea_antigua$ea_desenlace)]<-0


# Seleccionar las columnas de interés y los eventos

ea_antiguos<-ea_antigua %>%
  select(codigo_participante,
         intensidad_evento,causalidad,desenlace_del_evento_adver,
         ea_primero,ea_intensidad,ea_causalidad,ea_desenlace)%>%
  filter(ea_intensidad == 1 & ea_causalidad == 1 & ea_desenlace == 1)%>%  #filtrar los que son más graves
  unique()
  
# De los ea filtrados por gravedad, hay ea repetidos por paciente. De estos, seleccionar el que se registró primero:  
ea_antiguos_sel<-ea_antiguos %>%
  group_by(codigo_participante) %>%
  summarise(ea_primero=max(ea_primero,na.rm = T))%>%
  mutate(ea_noserio_antiguo=rep(1))


ea_antiguos_selec<-merge(ea_antiguos,ea_antiguos_sel,all.x = T,by=c("codigo_participante",
                                                              "ea_primero"))

ea_antiguos_selec<-ea_antiguos_selec%>%
  filter(!is.na(ea_noserio_antiguo))%>%
  select(codigo_participante,intensidad_evento,causalidad,
         desenlace_del_evento_adver)%>%
  rename(intensidad_ea_antiguo=intensidad_evento,
         causalidad_ea_antiguo=causalidad,
         desenlace_ea_antiguo=desenlace_del_evento_adver)
```


```{r,include=FALSE}
# --- Filtrar los EA no serios del nuevo formato

# Señalar los primeros EA según la fecha de inicio del EA
ea_nueva <- ea_nueva %>%
  group_by(participant_id) %>%
  arrange(participant_id, event_start_data) %>%
  mutate(ea_primero = ifelse(row_number() == 1, 1, 0))%>%
  rename(codigo_participante = participant_id)%>%
  mutate(codigo_participante = gsub("\\s+", "", codigo_participante)) #Quitar todos los espacios en blanco
         

#View(ea_antigua[,c("codigo_participante","event_start_data","sintomas_presentados_des",
#                   "intensidad_evento",
#                   "desenlace_del_evento_adver",
#                   "causalidad","ea_primero")])

# Calcular la gravedad de los EA, primero con la intensidad
ea_nueva_intensidad<-ea_nueva %>%
  filter(tipo_evento == 2)%>%
  group_by(codigo_participante)%>%
  summarise(intensidad_evento = max(intensidad_evento,na.rm = T))%>%
  mutate(ea_intensidad=rep(1))


# Adjuntar la identificación de los EA más graves

ea_nueva<-merge(ea_nueva,ea_nueva_intensidad,all.x = T,
                  by=c("codigo_participante","intensidad_evento"))

ea_nueva$ea_intensidad[is.na(ea_nueva$ea_intensidad)]<-0


# Calcular la gravedad de los EA, seguido de la causalidad
ea_nueva_causalidad<-ea_nueva %>%
  filter(ea_intensidad == 1)%>%
  group_by(codigo_participante)%>%
  summarise(causalidad_evento = max(causalidad_evento,na.rm = T),
            ea_intensidad = max(ea_intensidad,na.rm = T))%>%
  mutate(ea_causalidad=rep(1))


# Adjuntar la identificación de los EA más graves

ea_nueva<-merge(ea_nueva,ea_nueva_causalidad,all.x = T,
                  by=c("codigo_participante","ea_intensidad","causalidad_evento"))

ea_nueva$ea_causalidad[is.na(ea_nueva$ea_causalidad)]<-0


# Calcular la gravedad de los EA, seguido del desenlace
ea_nueva$desenlace_evento[is.na(ea_nueva$desenlace_evento)]<-7

ea_nueva_desenlace<-ea_nueva %>%
  filter(ea_intensidad == 1 & ea_causalidad == 1)%>%
  group_by(codigo_participante)%>%
  summarise(desenlace_evento = max(desenlace_evento,na.rm = T),
            ea_causalidad=max(ea_causalidad,na.rm = T),
            ea_intensidad=max(ea_intensidad,na.rm = T))%>%
  mutate(ea_desenlace=rep(1))


# Adjuntar la identificación de los EA más graves

ea_nueva<-merge(ea_nueva,ea_nueva_desenlace,all.x = T,
                  by=c("codigo_participante","ea_intensidad",
                       "ea_causalidad","desenlace_evento"))

ea_nueva$ea_desenlace[is.na(ea_nueva$ea_desenlace)]<-0


# Seleccionar las columnas de interés y los eventos

ea_nuevos<-ea_nueva %>%
  select(codigo_participante,
         intensidad_evento,causalidad_evento,desenlace_evento,
         ea_primero,ea_intensidad,ea_causalidad,ea_desenlace)%>%
  filter(ea_intensidad == 1 & ea_causalidad == 1 & ea_desenlace == 1)%>%  #filtrar los que son más graves
  unique()
  
  
ea_nuevos_sel<-ea_nuevos %>%
  group_by(codigo_participante) %>%
  summarise(ea_primero=max(ea_primero,na.rm = T))%>%
  mutate(ea_noserio_nuevo=rep(1))


ea_nuevos_selec<-merge(ea_nuevos,ea_nuevos_sel,all.x = T,by=c("codigo_participante",
                                                              "ea_primero"))

ea_nuevos_selec<-ea_nuevos_selec%>%
  filter(!is.na(ea_noserio_nuevo))%>%
  select(codigo_participante,intensidad_evento,causalidad_evento,
         desenlace_evento)%>%
  rename(intensidad_ea_nuevo=intensidad_evento,
         causalidad_ea_nuevo=causalidad_evento,
         desenlace_ea_nuevo=desenlace_evento)
```


```{r,include=FALSE}
# Filtrar los que tuvieron solamente evento en el formato antiguo

pacientes_ea_antiguo<-datos_vacunados[datos_vacunados$ea_antigua == 1 & datos_vacunados$ea_nueva == 0,c("codigo_participante","institucion_participante",
                                              "confirmacion_entidad")]

pacientes_ea_antiguo<-merge(pacientes_ea_antiguo,
                           ea_antiguos_selec,
                           all.x = T,
                           by=c("codigo_participante"))

pacientes_ea_antiguo <-pacientes_ea_antiguo %>%
  rename(intensidad_ea=intensidad_ea_antiguo,
         causalidad_ea=causalidad_ea_antiguo,
         desenlace_ea=desenlace_ea_antiguo)

pacientes_ea_antiguo$formato<-rep("EA antiguo")


# Filtrar los que tuvieron solamente evento en el formato nuevo

pacientes_ea_nuevo<-datos_vacunados[datos_vacunados$ea_antigua == 0 & datos_vacunados$ea_nueva == 1,c("codigo_participante","institucion_participante",
                                              "confirmacion_entidad")]

pacientes_ea_nuevo<-merge(pacientes_ea_nuevo,
                           ea_nuevos_selec,
                           all.x = T,
                           by=c("codigo_participante"))

pacientes_ea_nuevo <-pacientes_ea_nuevo %>%
  rename(intensidad_ea=intensidad_ea_nuevo,
         causalidad_ea=causalidad_ea_nuevo,
         desenlace_ea=desenlace_ea_nuevo)

pacientes_ea_nuevo$formato<-rep("EA nuevo")


# Filtrar los que tuvieron evento en el formato viejo y nuevo

pacientes_ea_<-datos_vacunados[datos_vacunados$ea_antigua == 1 & datos_vacunados$ea_nueva == 1,c("codigo_participante","institucion_participante",
                                              "confirmacion_entidad")]

pacientes_ea_1<-merge(pacientes_ea_,
                           ea_antiguos_selec,
                           all.x = T,
                           by=c("codigo_participante"))

pacientes_ea_1<-pacientes_ea_1%>%
  rename(intensidad_ea=intensidad_ea_antiguo,
         causalidad_ea=causalidad_ea_antiguo,
         desenlace_ea=desenlace_ea_antiguo)

pacientes_ea_1$formato<-rep("EA antiguo")



pacientes_ea_2<-merge(pacientes_ea_,
                           ea_nuevos_selec,
                           all.x = T,
                           by=c("codigo_participante"))

pacientes_ea_2 <-pacientes_ea_2 %>%
  rename(intensidad_ea=intensidad_ea_nuevo,
         causalidad_ea=causalidad_ea_nuevo,
         desenlace_ea=desenlace_ea_nuevo)

pacientes_ea_2$formato<-rep("EA nuevo")


# - Hacer rbind de las bases

pacientes_ea_antinuev<-rbind(pacientes_ea_1,pacientes_ea_2)

```

```{r,include=FALSE}
# Seleccionar el evento de mayor gravedad para los que tuvieron EA en ambos formatos

# Calcular la gravedad de los EA, primero con la intensidad
ea_antinuev_intensidad<-pacientes_ea_antinuev %>%
  group_by(codigo_participante)%>%
  summarise(intensidad_ea = max(intensidad_ea,na.rm = T))%>%
  mutate(ea_intensidad=rep(1))


# Adjuntar la identificación de los EA más graves

pacientes_ea_antinuev<-merge(pacientes_ea_antinuev,
                             ea_antinuev_intensidad,all.x = T,
                  by=c("codigo_participante","intensidad_ea"))

pacientes_ea_antinuev$ea_intensidad[is.na(pacientes_ea_antinuev$ea_intensidad)]<-0


# Calcular la gravedad de los EA, seguido de la causalidad
ea_antinuev_causalidad<-pacientes_ea_antinuev %>%
  filter(ea_intensidad == 1)%>%
  group_by(codigo_participante)%>%
  summarise(causalidad_ea = max(causalidad_ea,na.rm = T),
            ea_intensidad = max(ea_intensidad,na.rm = T))%>%
  mutate(ea_causalidad=rep(1))


# Adjuntar la identificación de los EA más graves

pacientes_ea_antinuev<-merge(pacientes_ea_antinuev,
                             ea_antinuev_causalidad,all.x = T,
                  by=c("codigo_participante","ea_intensidad","causalidad_ea"))

pacientes_ea_antinuev$ea_causalidad[is.na(pacientes_ea_antinuev$ea_causalidad)]<-0


# Calcular la gravedad de los EA, seguido del desenlace
pacientes_ea_antinuev$desenlace_ea[is.na(pacientes_ea_antinuev$desenlace_ea)]<-7

ea_antinuev_desenlace<-pacientes_ea_antinuev %>%
  filter(ea_intensidad == 1 & ea_causalidad == 1)%>%
  group_by(codigo_participante)%>%
  summarise(desenlace_ea = max(desenlace_ea,na.rm = T),
            ea_causalidad=max(ea_causalidad,na.rm = T),
            ea_intensidad=max(ea_intensidad,na.rm = T))%>%
  mutate(ea_desenlace=rep(1))


# Adjuntar la identificación de los EA más graves

pacientes_ea_antinuev<-merge(pacientes_ea_antinuev,
                             ea_antinuev_desenlace,all.x = T,
                  by=c("codigo_participante","ea_intensidad",
                       "ea_causalidad","desenlace_ea"))

pacientes_ea_antinuev$ea_desenlace[is.na(pacientes_ea_antinuev$ea_desenlace)]<-0


# Seleccionar las columnas de interés y los eventos

pacientes_ea_antinuevos<-pacientes_ea_antinuev %>%
  select(codigo_participante,
         intensidad_ea,causalidad_ea,desenlace_ea,
         ea_intensidad,ea_causalidad,ea_desenlace)%>%
  filter(ea_intensidad == 1 & ea_causalidad == 1 & ea_desenlace == 1)%>%  #filtrar los que son más graves
  unique()%>%
  mutate(seleccion=rep(1))
  



pacientes_ea_antinuev<-merge(pacientes_ea_antinuev,
                             pacientes_ea_antinuevos[,c("codigo_participante",
                                                     "intensidad_ea",
                                                     "causalidad_ea",
                                                     "desenlace_ea","seleccion")],all.x = T,
                             by=c("codigo_participante","intensidad_ea",
                                                     "causalidad_ea",
                                                     "desenlace_ea"))

pacientes_ea_antinuev<-pacientes_ea_antinuev%>%
  filter(!is.na(seleccion))%>%
  select(-ea_intensidad,
         -ea_causalidad,
         -ea_desenlace)

n_antinuev<-pacientes_ea_antinuev%>%
  group_by(codigo_participante)%>%
  summarise(cantidad=n())

pacientes_ea_antinuev<-merge(pacientes_ea_antinuev,n_antinuev,all.x = T,
                             by=c("codigo_participante"))

pacientes_ea_antinuev<-pacientes_ea_antinuev%>%
  filter(!(cantidad == 2 & formato == "EA nuevo"))%>%
  select(-seleccion,
         -cantidad)

```


```{r,include=FALSE}
# Juntar las bases

ea_vacunados<-bind_rows(pacientes_ea_antiguo,
                        pacientes_ea_nuevo,
                        pacientes_ea_antinuev)
```


```{r,include=FALSE}
# Filtrar los quue tienen su EA en el antiguo formato
levels(as.factor(ea_vacunados$formato))

ea_vacunados_antiguo<-ea_vacunados[ea_vacunados$formato == "EA antiguo",]

# Renombrar las variables de la base ea_antigua para hacer el join
names(ea_antigua)[names(ea_antigua) == "intensidad_evento"]<-"intensidad_ea"
names(ea_antigua)[names(ea_antigua) == "causalidad"]<-"causalidad_ea"
names(ea_antigua)[names(ea_antigua) == "desenlace_del_evento_adver"]<-"desenlace_ea"

# Hacer join

ea_antigua_<-merge(ea_antigua,ea_vacunados_antiguo[,c("codigo_participante","intensidad_ea","causalidad_ea",
                                                      "desenlace_ea","formato")],
                   all.x = T,by=c("codigo_participante","intensidad_ea","causalidad_ea",
                                                      "desenlace_ea"))
sum(!is.na(ea_antigua_$formato))

ea_antigua_max<-ea_antigua_ %>%
  filter(!is.na(formato)) %>%
  group_by(codigo_participante)%>%
  summarise(ea_primero=max(ea_primero,na.rm = T))%>%
  mutate(sel=rep(1))

# Filtrar los que coinciden

ea_antigua_ <- ea_antigua_[!is.na(ea_antigua_$formato),]

ea_antigua_ <- merge(ea_antigua_,ea_antigua_max,all.x = T,
                     by=c("codigo_participante","ea_primero"))

ea_antigua_$sel[is.na(ea_antigua_$sel)]<-0

# Seleccionar los 1

ea_antigua_ <- ea_antigua_[ea_antigua_$sel == 1,]

# Como hay repetidos, filtrar el que aparezca primero con el record_id

ea_antigua_ <- ea_antigua_ %>%
  group_by(codigo_participante) %>%
  arrange(codigo_participante, record_id) %>%
  mutate(sel_primero = ifelse(row_number() == 1, 1, 0))

sum(ea_antigua_$sel_primero)

# Filtrar los que aparecen de primeras según el record_id

ea_antigua_ <- ea_antigua_[ea_antigua_$sel_primero == 1,]

# Seleccionar las variables de interés

ea_antigua_seleccion<-ea_antigua_[,c("codigo_participante","locales","local_events___1",
                                     "local_events___2","local_events___3","local_events___4",
                                     "local_events___5","local_events___6","otro_local",
                                     "sistemicos","systemic_events___1","systemic_events___2",
                                     "systemic_events___3","systemic_events___4","systemic_events___5",
                                     "systemic_events___6","systemic_events___7","systemic_events___8",
                                     "systemic_events___9","systemic_events___10",
                                     "systemic_events___11",
                                     "systemic_events___12","otro_sistemico",
                                     "adenopatialugar___1",
                                     "adenopatialugar___2",
                                     "adenopatialugar___3",
                                     "adenopatialugar___4","adenootra",
                                     "exantema___1",
                                     "exantema___2",
                                     "exantema___3",
                                     "exantema___4","otro_exantema",
                                     "conducta_ea","el_evento_est_relacionado_2")]

# Codificar valores de los eventos locales

ea_antigua_seleccion$local_events___2[ea_antigua_seleccion$local_events___2 == 1]<-2
ea_antigua_seleccion$local_events___3[ea_antigua_seleccion$local_events___3 == 1]<-3
ea_antigua_seleccion$local_events___4[ea_antigua_seleccion$local_events___4 == 1]<-4
ea_antigua_seleccion$local_events___5[ea_antigua_seleccion$local_events___5 == 1]<-5
ea_antigua_seleccion$local_events___6[ea_antigua_seleccion$local_events___6 == 1]<-6

ea_antigua_seleccion$local_events<-apply(ea_antigua_seleccion[,c(paste0("local_events___",c(1:5)))], 1, max)

ea_antigua_seleccion$local_events[ea_antigua_seleccion$locales == 1 & ea_antigua_seleccion$local_events == 0]<-6


# Codificar valores de los eventos sistémicos

ea_antigua_seleccion$systemic_events___2[ea_antigua_seleccion$systemic_events___2 == 1]<-2
ea_antigua_seleccion$systemic_events___3[ea_antigua_seleccion$systemic_events___3 == 1]<-3
ea_antigua_seleccion$systemic_events___4[ea_antigua_seleccion$systemic_events___4 == 1]<-4
ea_antigua_seleccion$systemic_events___5[ea_antigua_seleccion$systemic_events___5 == 1]<-5
ea_antigua_seleccion$systemic_events___6[ea_antigua_seleccion$systemic_events___6 == 1]<-6
ea_antigua_seleccion$systemic_events___7[ea_antigua_seleccion$systemic_events___7 == 1]<-7
ea_antigua_seleccion$systemic_events___8[ea_antigua_seleccion$systemic_events___8 == 1]<-8
ea_antigua_seleccion$systemic_events___9[ea_antigua_seleccion$systemic_events___9 == 1]<-9
ea_antigua_seleccion$systemic_events___10[ea_antigua_seleccion$systemic_events___10 == 1]<-10
ea_antigua_seleccion$systemic_events___11[ea_antigua_seleccion$systemic_events___11 == 1]<-11
ea_antigua_seleccion$systemic_events___12[ea_antigua_seleccion$systemic_events___12 == 1]<-12

ea_antigua_seleccion$systemic_events<-apply(ea_antigua_seleccion[,c(paste0("systemic_events___",c(1:11)))], 1, max)

ea_antigua_seleccion$systemic_events[ea_antigua_seleccion$sistemicos == 1 & ea_antigua_seleccion$systemic_events == 0]<-12


# Codificar valores de las adenopatias

ea_antigua_seleccion$adenopatialugar___2[ea_antigua_seleccion$adenopatialugar___2 == 1]<-2
ea_antigua_seleccion$adenopatialugar___3[ea_antigua_seleccion$adenopatialugar___3 == 1]<-3
ea_antigua_seleccion$adenopatialugar___4[ea_antigua_seleccion$adenopatialugar___4 == 1]<-4

ea_antigua_seleccion$adenopatialugar<-apply(ea_antigua_seleccion[,c(paste0("adenopatialugar___",c(1:3)))], 1, max)

ea_antigua_seleccion$adenopatialugar[ea_antigua_seleccion$adenopatialugar == 0 & ea_antigua_seleccion$adenootra != ""]<-4


# Codificar valores de las exantemas

ea_antigua_seleccion$exantema___2[ea_antigua_seleccion$exantema___2 == 1]<-2
ea_antigua_seleccion$exantema___3[ea_antigua_seleccion$exantema___3 == 1]<-3
ea_antigua_seleccion$exantema___4[ea_antigua_seleccion$exantema___4 == 1]<-4

ea_antigua_seleccion$exantema<-apply(ea_antigua_seleccion[,c(paste0("exantema___",c(1:3)))], 1, max)

ea_antigua_seleccion$exantema[ea_antigua_seleccion$exantema == 0 & !is.na(ea_antigua_seleccion$otro_exantema)]<-4


# Cambiar el nombre de la variable "el_evento_est_relacionado_2"

names(ea_antigua_seleccion)[names(ea_antigua_seleccion) == "el_evento_est_relacionado_2"]<-"ea_invest"
names(ea_antigua_seleccion)[names(ea_antigua_seleccion) == "adenootra"]<-"otro_adeno"


# Seleccionar las variables de interés

ea_antigua_seleccion<-ea_antigua_seleccion[,c("codigo_participante",
                                              "locales","local_events","otro_local",
                                     "sistemicos","systemic_events","otro_sistemico",
                                     "adenopatialugar","otro_adeno",
                                     "exantema","otro_exantema",
                                     "conducta_ea","ea_invest")]



# Adjuntar estas variables a la base de los vacunados con EA en el antiguo formato

ea_vacunados_antiguo<-merge(ea_vacunados_antiguo,ea_antigua_seleccion,all.x=T,
                            by=c("codigo_participante"))

```


```{r,include=FALSE}
# Filtrar los quue tienen su EA en el nuevo formato

ea_vacunados_nuevo<-ea_vacunados[ea_vacunados$formato == "EA nuevo",]

# Renombrar las variables de la base ea_antigua para hacer el join
names(ea_nueva)[names(ea_nueva) == "intensidad_evento"]<-"intensidad_ea"
names(ea_nueva)[names(ea_nueva) == "causalidad_evento"]<-"causalidad_ea"
names(ea_nueva)[names(ea_nueva) == "desenlace_evento"]<-"desenlace_ea"

# Filtrar los EA no serios

#ea_nueva<-ea_nueva[ea_nueva$tipo_evento == 2,]


# Hacer join

ea_nueva_<-merge(ea_nueva,ea_vacunados_nuevo[,c("codigo_participante","intensidad_ea","causalidad_ea",
                                                      "desenlace_ea","formato")],
                   all.x = T,by=c("codigo_participante","intensidad_ea","causalidad_ea",
                                                      "desenlace_ea"))
sum(!is.na(ea_nueva_$formato))

ea_nueva_max<-ea_nueva_ %>%
  filter(!is.na(formato)) %>%
  group_by(codigo_participante)%>%
  summarise(ea_primero=max(ea_primero,na.rm = T))%>%
  mutate(sel=rep(1))

# Filtrar los que coinciden

ea_nueva_ <- ea_nueva_[!is.na(ea_nueva_$formato),]

ea_nueva_ <- merge(ea_nueva_,ea_nueva_max,all.x = T,
                     by=c("codigo_participante","ea_primero"))

ea_nueva_$sel[is.na(ea_nueva_$sel)]<-0

# Seleccionar los 1

ea_nueva_ <- ea_nueva_[ea_nueva_$sel == 1,]

# Como hay repetidos, filtrar el que aparezca primero con el record_id

ea_nueva_ <- ea_nueva_ %>%
  group_by(codigo_participante) %>%
  arrange(codigo_participante, record_id) %>%
  mutate(sel_primero = ifelse(row_number() == 1, 1, 0))

sum(ea_nueva_$sel_primero)

# Filtrar los que aparecen de primeras según el record_id

ea_nueva_ <- ea_nueva_[ea_nueva_$sel_primero == 1,]


# Seleccionar las variables de interés

ea_nueva_seleccion<-ea_nueva_[,c("codigo_participante","locales","local_events","otro_local",
                                     "sistemicos","systemic_events","otro_sistemico",
                                 "exantema_especifi___1",
                                 "exantema_especifi___2",
                                 "exantema_especifi___3",
                                 "exantema_especifi___4","exantema_otro",
                                     "conducta_ea","evento_relacionado_in")]


# Codificar valores de las exantemas

ea_nueva_seleccion$exantema_especifi___2[ea_nueva_seleccion$exantema_especifi___2 == 1]<-2
ea_nueva_seleccion$exantema_especifi___3[ea_nueva_seleccion$exantema_especifi___3 == 1]<-3
ea_nueva_seleccion$exantema_especifi___4[ea_nueva_seleccion$exantema_especifi___4 == 1]<-4

ea_nueva_seleccion$exantema<-apply(ea_nueva_seleccion[,c(paste0("exantema_especifi___",c(1:3)))], 1, max)

ea_nueva_seleccion$exantema[ea_nueva_seleccion$exantema == 0 & ea_nueva_seleccion$exantema_otro != ""]<-4

# Cambiar el nombre de la variable "evento_relacionado_in"

names(ea_nueva_seleccion)[names(ea_nueva_seleccion) == "evento_relacionado_in"]<-"ea_invest"
names(ea_nueva_seleccion)[names(ea_nueva_seleccion) == "exantema_otro"]<-"otro_exantema"


# Selecciónar variables

ea_nueva_seleccion<-ea_nueva_seleccion[,c("codigo_participante",
                                     "locales","local_events","otro_local",
                                     "sistemicos","systemic_events","otro_sistemico",
                                 "exantema","otro_exantema",
                                     "conducta_ea","ea_invest")]

# Adjuntar estas variables a la base de los vacunados con EA en el antiguo formato

ea_vacunados_nuevo<-merge(ea_vacunados_nuevo,ea_nueva_seleccion,all.x=T,
                            by=c("codigo_participante"))


# Quitar registro que no aporta información de eventos adversos (HUSI-122)

ea_vacunados_nuevo<-ea_vacunados_nuevo[!is.na(ea_vacunados_nuevo$intensidad_ea),]


# Poner ceros en los NA's

for (i in 1:ncol(ea_vacunados_nuevo)) {
  ea_vacunados_nuevo[is.na(ea_vacunados_nuevo[,i]),i]<-0
}

```

```{r,include=FALSE}
ea_vacunados<-bind_rows(ea_vacunados_antiguo,
                        ea_vacunados_nuevo)
```

```{r,include=FALSE}
#Codificar los EA requeridos

ea_vacunados$locales[ea_vacunados$codigo_participante == "COL-HUSI-241"]<-0
ea_vacunados$local_events[ea_vacunados$codigo_participante == "COL-HUSI-241"]<-0
ea_vacunados$otro_local[ea_vacunados$codigo_participante == "COL-HUSI-241"]<-""

ea_vacunados$sistemicos[ea_vacunados$codigo_participante == "COL-HUSI-241"]<-1
ea_vacunados$systemic_events[ea_vacunados$codigo_participante == "COL-HUSI-241"]<-11
```



```{r,include=FALSE}
ea_vacunados$cantidad_ea<-ifelse(ea_vacunados$locales == 1 & ea_vacunados$sistemicos == 1,2,1)


# ---  

ea_vacunados$intensidad_cat<-ifelse(ea_vacunados$intensidad_ea ==1,"Leve",
                                    ifelse(ea_vacunados$intensidad_ea == 2, "Moderado",
                                           ifelse(ea_vacunados$intensidad_ea == 3,"Severo","Peligroso para la vida")))

ea_vacunados$intensidad_cat<-factor(ea_vacunados$intensidad_cat,levels = c("Leve","Moderado",
                                                                           "Severo"))

ea_vacunados$intensidad_cat2<-ifelse(ea_vacunados$intensidad_ea >=3,"Mayor o igual a 3","Menor a 3")

ea_vacunados$intensidad_cat2<-factor(ea_vacunados$intensidad_cat2,levels = c("Menor a 3",
                                                                             "Mayor o igual a 3"))

# ---  

ea_vacunados$causalidad_cat<-ifelse(ea_vacunados$causalidad_ea == 5,"Relacionado","No relacionado")

ea_vacunados$causalidad_cat<-factor(ea_vacunados$causalidad_cat,levels = c("Relacionado","No relacionado"))

# ---

ea_vacunados$desenlace_cat<-ifelse(ea_vacunados$desenlace_ea %in% c(1,2),"Recuperado",
                                                 ifelse(ea_vacunados$desenlace_ea == 0,"Sin informacion",
                                                        "No recuperado"))

ea_vacunados$desenlace_cat<-factor(ea_vacunados$desenlace_cat,levels = c("Recuperado",
                                                                         "No recuperado",
                                                                         "Sin informacion"))

# ---

ea_vacunados$local_events_cat<-NA

ea_vacunados$local_events_cat[ea_vacunados$local_events == 1]<-"Dolor en el sitio de la inyección"
ea_vacunados$local_events_cat[ea_vacunados$local_events == 2]<-"Enrojecimiento en el sitio de inyección"
ea_vacunados$local_events_cat[ea_vacunados$local_events == 3]<-"Edema del sitio de inyección"
ea_vacunados$local_events_cat[ea_vacunados$local_events == 4]<-"Induración del sitio de inyección"
ea_vacunados$local_events_cat[ea_vacunados$local_events == 5]<-"Prurito"
ea_vacunados$local_events_cat[ea_vacunados$local_events == 6]<-"Otro"

#ea_vacunados$local_events_cat<-factor(ea_vacunados$local_events_cat,levels = c("Dolor en el sitio de la inyección",
#                                                  "Enrojecimiento en el sitio de inyección",
#                                                  "Edema del sitio de inyección",
#                                                  "Induración del sitio de inyección",
#                                                  "Prurito",
#                                                  "Otro"))

# ---

ea_vacunados$systemic_events_cat<-NA

ea_vacunados$systemic_events_cat[ea_vacunados$systemic_events == 1]<-"Dolor muscular"
ea_vacunados$systemic_events_cat[ea_vacunados$systemic_events == 2]<-"Dolor de cabeza"
ea_vacunados$systemic_events_cat[ea_vacunados$systemic_events == 3]<-"Fatiga"
ea_vacunados$systemic_events_cat[ea_vacunados$systemic_events == 4]<-"Náuseas/vómito"
ea_vacunados$systemic_events_cat[ea_vacunados$systemic_events == 5]<-"Escalofríos"
ea_vacunados$systemic_events_cat[ea_vacunados$systemic_events == 6]<-"Fiebre"
ea_vacunados$systemic_events_cat[ea_vacunados$systemic_events == 7]<-"Linfadenopatías axilares"
ea_vacunados$systemic_events_cat[ea_vacunados$systemic_events == 8]<-"Anafilaxia"
ea_vacunados$systemic_events_cat[ea_vacunados$systemic_events == 9]<-"Choque"
ea_vacunados$systemic_events_cat[ea_vacunados$systemic_events == 10]<-"Convulsiones"
ea_vacunados$systemic_events_cat[ea_vacunados$systemic_events == 11]<-"Exantema"
ea_vacunados$systemic_events_cat[ea_vacunados$systemic_events == 12]<-"Otro"

#ea_vacunados$systemic_events_cat<-factor(ea_vacunados$systemic_events_cat,
#                                         levels = c("Dolor muscular",
#                                                    "Dolor de cabeza",
#                                                    "Fatiga",
#                                                    "Náuseas/vómito",
#                                                    "Escalofríos",
#                                                    "Fiebre",
#                                                    "Linfadenopatías axilares",
#                                                    "Convulsiones",
#                                                    "Exantema",
#                                                    "Otro"))

```


```{r,include=FALSE}
# Adjuntar conteos de CD4
conteo_cd4 <- read_excel("20250520_Conteo_CD4.xlsx")

conteo_cd4<-conteo_cd4%>%
  mutate(codigo_participante = gsub("\\s+", "", codigo_participante))%>%
  mutate(codigo_participante=str_trim(codigo_participante))

# Contar cantidad de pacientes:

length(unique(conteo_cd4$codigo_participante))


# A la base de vacunados

datos_vacunados<-merge(datos_vacunados,
                       conteo_cd4,all.x = T,by=c("codigo_participante"))

#nvac<-datos_vacunados%>%group_by(codigo_participante)%>%summarise(n())
summary(datos_vacunados$cd4)

datos_vacunados$categorias_cd4<-NA

datos_vacunados$categorias_cd4[datos_vacunados$cd4 >= 200 & datos_vacunados$cd4 <= 349]<-"VIH 200-349"
datos_vacunados$categorias_cd4[datos_vacunados$cd4 >= 350 & datos_vacunados$cd4 <= 499]<-"VIH 350-499"
datos_vacunados$categorias_cd4[datos_vacunados$cd4 >= 500 & datos_vacunados$cd4 <= 749]<-"VIH 500-749"
datos_vacunados$categorias_cd4[datos_vacunados$cd4 >= 750 & datos_vacunados$cd4 <= 999]<-"VIH 750-999"
datos_vacunados$categorias_cd4[datos_vacunados$cd4 >= 1000]<-"VIH mayor 1000"


datos_vacunados$confirmacion_entidad<-as.character(datos_vacunados$confirmacion_entidad)

datos_vacunados$categorias_cd4[is.na(datos_vacunados$categorias_cd4)]<-datos_vacunados$confirmacion_entidad[is.na(datos_vacunados$categorias_cd4)]

#View(datos_vacunados[,c("codigo_participante","confirmacion_entidad","categorias_cd4")])

datos_vacunados$categorias_cd4[datos_vacunados$confirmacion_entidad == "Prep" & datos_vacunados$categorias_cd4 %in% c("VIH 200-349","VIH 350-499","VIH 500-749","VIH 750-999","VIH mayor 1000")]<-"Prep"



# Adjuntar

ea_vacunados<-merge(ea_vacunados,conteo_cd4,all.x = T,by=c("codigo_participante"))

ea_vacunados$categorias_cd4<-NA

ea_vacunados$categorias_cd4[ea_vacunados$cd4 >= 200 & ea_vacunados$cd4 <= 349]<-"VIH 200-349"
ea_vacunados$categorias_cd4[ea_vacunados$cd4 >= 350 & ea_vacunados$cd4 <= 499]<-"VIH 350-499"
ea_vacunados$categorias_cd4[ea_vacunados$cd4 >= 500 & ea_vacunados$cd4 <= 749]<-"VIH 500-749"
ea_vacunados$categorias_cd4[ea_vacunados$cd4 >= 750 & ea_vacunados$cd4 <= 999]<-"VIH 750-999"
ea_vacunados$categorias_cd4[ea_vacunados$cd4 >= 1000]<-"VIH mayor 1000"


ea_vacunados$confirmacion_entidad<-as.character(ea_vacunados$confirmacion_entidad)

ea_vacunados$categorias_cd4[is.na(ea_vacunados$categorias_cd4)]<-ea_vacunados$confirmacion_entidad[is.na(ea_vacunados$categorias_cd4)]

```

```{r,include=FALSE}
levels(as.factor(datos_vacunados$categorias_cd4))

datos_vacunados$categorias_cd4<-factor(datos_vacunados$categorias_cd4,
                                       levels = c("VIH 200-349",
                                                  "VIH 350-499",
                                                  "VIH 500-749",
                                                  "VIH 750-999",
                                                  "VIH mayor 1000",
                                                  "Prep","Factor de riesgo"))
#datos_vacunados[datos_vacunados$categorias_cd4 == "VIH",c("codigo_participante","categorias_cd4")]levels(as.factor(datos_vacunados$categorias_cd4))
#datos_vacunados[datos_vacunados$codigo_participante %in% c("COL-CUC-293",
#                                                          "COL-HUSI-241",
#                                                          "COL-ICL-491"),
#c("codigo_participante","tipo_identificacion","numero_documento")]

levels(as.factor(datos_vacunados$confirmacion_entidad))

datos_vacunados$confirmacion_entidad<-factor(datos_vacunados$confirmacion_entidad,
                                       levels = c("VIH",
                                                  "Prep","Factor de riesgo"))

```


```{r,include=FALSE}
levels(as.factor(ea_vacunados$categorias_cd4))

ea_vacunados$categorias_cd4<-factor(ea_vacunados$categorias_cd4,
                                       levels = c("VIH 200-349",
                                                  "VIH 350-499",
                                                  "VIH 500-749",
                                                  "VIH 750-999",
                                                  "VIH mayor 1000",
                                                  "Prep","Factor de riesgo"))

levels(as.factor(ea_vacunados$confirmacion_entidad))

ea_vacunados$confirmacion_entidad<-factor(ea_vacunados$confirmacion_entidad,
                                       levels = c("VIH",
                                                  "Prep","Factor de riesgo"))

```

```{r,include=FALSE}
#write.xlsx(ea_vacunados[ea_vacunados$locales == 1 & ea_vacunados$sistemicos == 1,],
#           "20250528_EAlocales_sist.xlsx")

otro_locales<-ea_vacunados[ea_vacunados$local_events_cat == "Otro" & !is.na(ea_vacunados$local_events_cat),c("codigo_participante","formato")]

otro_loc_ant<-merge(otro_locales[otro_locales$formato == "EA antiguo",],
                    ea_antigua[,c("codigo_participante","otro_local")],
                    all.x = T,by=c("codigo_participante"))

otro_loc_ant<-otro_loc_ant[otro_loc_ant$otro_local != "",]


otro_loc_nuev<-merge(otro_locales[otro_locales$formato == "EA nuevo",],
                    ea_nueva[,c("codigo_participante","otro_local")],
                    all.x = T,by=c("codigo_participante"))

otro_loc_nuev<-otro_loc_nuev[otro_loc_nuev$otro_local != "",]


#write.xlsx(rbind(otro_loc_ant,otro_loc_nuev),"20250528_CategoriasOtros_Locales.xlsx")


otro_sistemicos<-ea_vacunados[ea_vacunados$systemic_events_cat == "Otro" & !is.na(ea_vacunados$systemic_events_cat),c("codigo_participante","formato")]

otro_sis_ant<-merge(otro_sistemicos[otro_sistemicos$formato == "EA antiguo",],
                    ea_antigua[,c("codigo_participante","otro_sistemico")],
                    all.x = T,by=c("codigo_participante"))

otro_sis_ant<-otro_sis_ant[otro_sis_ant$otro_sistemico != "",]


otro_sis_nuev<-merge(otro_sistemicos[otro_sistemicos$formato == "EA nuevo",],
                    ea_nueva[,c("codigo_participante","otro_sistemico")],
                    all.x = T,by=c("codigo_participante"))

otro_sis_nuev<-otro_sis_nuev[otro_sis_nuev$otro_sistemico != "",]

#write.xlsx(rbind(otro_sis_ant,otro_sis_nuev),"20250528_CategoriasOtros_Sistemicos.xlsx")

```



# Distribución de los pacientes vacunados según VIH + o VIH -

```{r,include=FALSE}
# Omitir los registros de los pacientes que tuvieron falla por selección:

datos_vacunados <- datos_vacunados %>%
  filter(!(codigo_participante %in% c("COL-CUC-243",
                                      "COL-ICL-339",
                                      "COL-ICL-545",
                                      "COL-CUC-641")))

ea_vacunados <- ea_vacunados %>%
  filter(!(codigo_participante %in% c("COL-CUC-243",
                                      "COL-ICL-339",
                                      "COL-ICL-545",
                                      "COL-CUC-641")))
```


```{r,include=FALSE}
# Crear categoría de grupo de vacunación

levels(as.factor(datos_vacunados$asignacion))
table(datos_vacunados$asignacion)

sum(is.na(datos_vacunados$asignacion))
class(datos_vacunados$asignacion)

datos_vacunados$grupo_vac <- NA

datos_vacunados$grupo_vac[datos_vacunados$asignacion == 1] <- "Tardio"
datos_vacunados$grupo_vac[datos_vacunados$asignacion == 2] <- "Temprano"

datos_vacunados$grupo_vac[is.na(datos_vacunados$asignacion)] <- "Cohorte"


```


```{r}
# Totalidad de pacientes vacunados según la entidad
table(datos_vacunados$grupo_vac)
```

```{r,include=FALSE}
# Totalidad de pacientes con EA según la entidad
table(ea_vacunados$confirmacion_entidad)
```

```{r}
# Filtrar y separar las bases

# El ECA
datos_vacunados_eca <- datos_vacunados %>%
  filter(grupo_vac %in% c("Tardio","Temprano")) %>%
  as.data.frame()

# La Cohorte
datos_vacunados_cohorte <- datos_vacunados %>%
  filter(grupo_vac %in% c("Cohorte")) %>%
  as.data.frame()

```


```{r}
#Exportar base

write.xlsx(datos_vacunados,"20260729_1_Pacientes vacunados.xlsx")
```


# Incidencia acumulada de EA según la entidad y el grupo de vacunación

```{r}
# El ECA
datos_vacunados_eca$presentar_ea[datos_vacunados_eca$codigo_participante == "COL-HUSI-122"]<-0

table(datos_vacunados_eca$presentar_ea,
      datos_vacunados_eca$grupo_vac)

round(prop.table(table(datos_vacunados_eca$presentar_ea,
      datos_vacunados_eca$grupo_vac),margin = 2),4)*100

prop.test(x = c(length(datos_vacunados_eca$grupo_vac[datos_vacunados_eca$presentar_ea == 1 & 
                                                       datos_vacunados_eca$grupo_vac == "Temprano"]),
                length(datos_vacunados_eca$grupo_vac[datos_vacunados_eca$presentar_ea == 1 & 
                                                       datos_vacunados_eca$grupo_vac == "Tardio"])
                ), 
          n = c(length(datos_vacunados_eca$grupo_vac[datos_vacunados_eca$grupo_vac == "Temprano"]),
                length(datos_vacunados_eca$grupo_vac[datos_vacunados_eca$grupo_vac == "Tardio"])
                ), 
          p = NULL,
          alternative = c("two.sided"),
          conf.level = 0.95, correct = TRUE)


#round(chisq.test(as.matrix(table(datos_vacunados$presentar_ea,
#                                 datos_vacunados$grupo_vih)))$p.value,3)
```

```{r}
#La Cohorte
datos_vacunados_cohorte$presentar_ea[datos_vacunados_cohorte$codigo_participante == "COL-HUSI-122"]<-0

table(datos_vacunados_cohorte$presentar_ea,
      datos_vacunados_cohorte$grupo_vac)

round(prop.table(table(datos_vacunados_cohorte$presentar_ea,
      datos_vacunados_cohorte$grupo_vac),margin = 2),4)*100

```


# Cantidad de EA

```{r,include=FALSE}

# Aduntar la categoría de grupo de vacunación para la base de EA

ea_vacunados <- ea_vacunados %>%
  left_join(datos_vacunados[,c("codigo_participante",
                               "grupo_vac")],
            by = c("codigo_participante"))

```


```{r}
table(ea_vacunados$cantidad_ea[ea_vacunados$grupo_vac %in% c("Temprano",
                                                             "Tardio")],
      ea_vacunados$grupo_vac[ea_vacunados$grupo_vac %in% c("Temprano",
                                                             "Tardio")])

round(prop.table(table(ea_vacunados$cantidad_ea[ea_vacunados$grupo_vac %in% c("Temprano",
                                                             "Tardio")],
      ea_vacunados$grupo_vac[ea_vacunados$grupo_vac %in% c("Temprano",
                                                             "Tardio")]),margin = 2),4)*100


# -------------------- 1 EA

prop.test(x = c(length(ea_vacunados$grupo_vac[ea_vacunados$cantidad_ea == 1 & 
                                                       ea_vacunados$grupo_vac == "Temprano"]),
                length(ea_vacunados$grupo_vac[ea_vacunados$cantidad_ea == 1 & 
                                                       ea_vacunados$grupo_vac == "Tardio"])
                ), 
          n = c(length(ea_vacunados$grupo_vac[ea_vacunados$grupo_vac %in% c("Temprano")]),
                length(ea_vacunados$grupo_vac[ea_vacunados$grupo_vac %in% c("Tardio")])
                ), 
          p = NULL,
          alternative = c("two.sided"),
          conf.level = 0.95, correct = TRUE)


# -------------------- 2 EA's

prop.test(x = c(length(ea_vacunados$grupo_vac[ea_vacunados$cantidad_ea == 2 & 
                                                       ea_vacunados$grupo_vac == "Temprano"]),
                length(ea_vacunados$grupo_vac[ea_vacunados$cantidad_ea == 2 & 
                                                       ea_vacunados$grupo_vac == "Tardio"])
                ), 
          n = c(length(ea_vacunados$grupo_vac[ea_vacunados$grupo_vac %in% c("Temprano")]),
                length(ea_vacunados$grupo_vac[ea_vacunados$grupo_vac %in% c("Tardio")])
                ), 
          p = NULL,
          alternative = c("two.sided"),
          conf.level = 0.95, correct = TRUE)


```

```{r}
# La Cohorte

table(ea_vacunados$cantidad_ea[ea_vacunados$grupo_vac %in% c("Cohorte")],
      ea_vacunados$grupo_vac[ea_vacunados$grupo_vac %in% c("Cohorte")])

round(prop.table(table(ea_vacunados$cantidad_ea[ea_vacunados$grupo_vac %in% c("Cohorte")],
      ea_vacunados$grupo_vac[ea_vacunados$grupo_vac %in% c("Cohorte")]),margin = 2),4)*100


```

```{r,include=FALSE}
ea_vacunados$otro_local[ea_vacunados$local_events != 6]<-""
ea_vacunados$otro_sistemico[ea_vacunados$systemic_events != 12]<-""

```

```{r,include=FALSE}
ea_vacunados_locales<-ea_vacunados %>%
  filter(locales == 1)%>%
  select(-sistemicos,
         -systemic_events,
  -otro_sistemico,
  -adenopatialugar,
  -otro_adeno,-exantema,-otro_exantema,
  -systemic_events_cat)%>%
  mutate(tipo=rep("local"))

ea_vacunados_locales$otro_local<-str_trim(ea_vacunados_locales$otro_local)

# Cargar Excel de la categoría de otros EA locales
ea_locales<-read_xlsx("20250610_CategoriasOtros_Locales.xlsx")

ea_locales$otro_local<-str_trim(ea_locales$otro_local)

#Adjuntar info:

ea_vacunados_locales<-merge(ea_vacunados_locales,ea_locales,all.x = T,
                            by=c("codigo_participante","formato","otro_local"))

#Asignar las categorías

ea_vacunados_locales$local_events_cat[ea_vacunados_locales$local_events_cat == "Otro"]<-ea_vacunados_locales$otro_cat[ea_vacunados_locales$local_events_cat == "Otro"]


```

```{r,include=FALSE}
ea_vacunados_sistemicos<-ea_vacunados %>%
  filter(sistemicos == 1)%>%
  select(-locales,
         -local_events,
  -otro_local,
  -local_events_cat)%>%
  mutate(tipo=rep("sistemicos"))

ea_vacunados_sistemicos$otro_sistemico<-str_trim(ea_vacunados_sistemicos$otro_sistemico)

# Cargar Excel de la categoría de otros EA sistemicos
ea_sistemicos<-read_xlsx("20250610_CategoriasOtros_Sistemicos.xlsx")

ea_sistemicos$otro_sistemico<-str_trim(ea_sistemicos$otro_sistemico)

#Adjuntar info:

ea_vacunados_sistemicos<-merge(ea_vacunados_sistemicos,ea_sistemicos,all.x = T,
                            by=c("codigo_participante","formato","otro_sistemico"))

#Asignar las categorías

ea_vacunados_sistemicos$systemic_events_cat[ea_vacunados_sistemicos$systemic_events_cat == "Otro"]<-ea_vacunados_sistemicos$otro_cat[ea_vacunados_sistemicos$systemic_events_cat == "Otro"]

```

```{r,include=FALSE}
ea_vacunados_<-bind_rows(ea_vacunados_locales,
                         ea_vacunados_sistemicos)

ea_vacunados_ <- ea_vacunados_ %>%
  relocate(locales,.after = tipo)%>%
  relocate(local_events,.after = locales)%>%
  relocate(local_events_cat,.after = local_events)%>%
  relocate(otro_local,.after = local_events_cat)%>%
  relocate(systemic_events_cat,.after = systemic_events)%>%
  relocate(otro_sistemico,.after = systemic_events_cat)

#write.xlsx(ea_vacunados,"20250616_pacientes con ea.xlsx")
#write.xlsx(ea_vacunados_,"20251219_EA no serios.xlsx")
```


```{r}
# Filtrar y separar las bases

# El ECA
ea_vacunados_eca <- ea_vacunados_ %>%
  filter(grupo_vac %in% c("Tardio","Temprano")) %>%
  as.data.frame()

# La Cohorte
ea_vacunados_cohorte <- ea_vacunados_ %>%
  filter(grupo_vac %in% c("Cohorte")) %>%
  as.data.frame()

```


```{r}
#Exportar base

write.xlsx(ea_vacunados_,"20260729_2_EA de pacientes vacunados.xlsx")
```




# Severidad de EA según la entidad y la categoría de grupo vacunación

## Primera categoría de la intensidad del EA

```{r}
#El ECA
table(ea_vacunados_eca$intensidad_ea,
      ea_vacunados_eca$grupo_vac)

round(prop.table(table(ea_vacunados_eca$intensidad_ea,
      ea_vacunados_eca$grupo_vac),margin = 2),4)*100


# -------------------- Grado 1

prop.test(x = c(length(ea_vacunados_eca$grupo_vac[ea_vacunados_eca$intensidad_ea == 1 & 
                                                       ea_vacunados_eca$grupo_vac == "Temprano"]),
                length(ea_vacunados_eca$grupo_vac[ea_vacunados_eca$intensidad_ea == 1 & 
                                                       ea_vacunados_eca$grupo_vac == "Tardio"])
                ), 
          n = c(length(ea_vacunados_eca$grupo_vac[ea_vacunados_eca$grupo_vac %in% c("Temprano")]),
                length(ea_vacunados_eca$grupo_vac[ea_vacunados_eca$grupo_vac %in% c("Tardio")])
                ), 
          p = NULL,
          alternative = c("two.sided"),
          conf.level = 0.95, correct = TRUE)



# -------------------- Grado 2

prop.test(x = c(length(ea_vacunados_eca$grupo_vac[ea_vacunados_eca$intensidad_ea == 2 & 
                                                       ea_vacunados_eca$grupo_vac == "Temprano"]),
                length(ea_vacunados_eca$grupo_vac[ea_vacunados_eca$intensidad_ea == 2 & 
                                                       ea_vacunados_eca$grupo_vac == "Tardio"])
                ), 
          n = c(length(ea_vacunados_eca$grupo_vac[ea_vacunados_eca$grupo_vac %in% c("Temprano")]),
                length(ea_vacunados_eca$grupo_vac[ea_vacunados_eca$grupo_vac %in% c("Tardio")])
                ), 
          p = NULL,
          alternative = c("two.sided"),
          conf.level = 0.95, correct = TRUE)


# -------------------- Grado 3

prop.test(x = c(length(ea_vacunados_eca$grupo_vac[ea_vacunados_eca$intensidad_ea == 3 & 
                                                       ea_vacunados_eca$grupo_vac == "Temprano"]),
                length(ea_vacunados_eca$grupo_vac[ea_vacunados_eca$intensidad_ea == 3 & 
                                                       ea_vacunados_eca$grupo_vac == "Tardio"])
                ), 
          n = c(length(ea_vacunados_eca$grupo_vac[ea_vacunados_eca$grupo_vac %in% c("Temprano")]),
                length(ea_vacunados_eca$grupo_vac[ea_vacunados_eca$grupo_vac %in% c("Tardio")])
                ), 
          p = NULL,
          alternative = c("two.sided"),
          conf.level = 0.95, correct = TRUE)


```

```{r}
#La Cohorte
table(ea_vacunados_cohorte$intensidad_ea,
      ea_vacunados_cohorte$grupo_vac)

round(prop.table(table(ea_vacunados_cohorte$intensidad_ea,
      ea_vacunados_cohorte$grupo_vac),margin = 2),4)*100
```




# Causalidad de EA según la entidad y el grupo de vacunación


```{r}
#El ECA
table(ea_vacunados_eca$causalidad_cat,
      ea_vacunados_eca$grupo_vac)

round(prop.table(table(ea_vacunados_eca$causalidad_cat,
      ea_vacunados_eca$grupo_vac),margin = 2),4)*100


# -------------------- Relacionado

prop.test(x = c(length(ea_vacunados_eca$grupo_vac[ea_vacunados_eca$causalidad_cat == "Relacionado" & 
                                                       ea_vacunados_eca$grupo_vac == "Temprano"]),
                length(ea_vacunados_eca$grupo_vac[ea_vacunados_eca$causalidad_cat == "Relacionado" & 
                                                       ea_vacunados_eca$grupo_vac == "Tardio"])
                ), 
          n = c(length(ea_vacunados_eca$grupo_vac[ea_vacunados_eca$grupo_vac %in% c("Temprano")]),
                length(ea_vacunados_eca$grupo_vac[ea_vacunados_eca$grupo_vac %in% c("Tardio")])
                ), 
          p = NULL,
          alternative = c("two.sided"),
          conf.level = 0.95, correct = TRUE)


# -------------------- No relacionado

prop.test(x = c(length(ea_vacunados_eca$grupo_vac[ea_vacunados_eca$causalidad_cat == "No relacionado" & 
                                                       ea_vacunados_eca$grupo_vac == "Temprano"]),
                length(ea_vacunados_eca$grupo_vac[ea_vacunados_eca$causalidad_cat == "No relacionado" & 
                                                       ea_vacunados_eca$grupo_vac == "Tardio"])
                ), 
          n = c(length(ea_vacunados_eca$grupo_vac[ea_vacunados_eca$grupo_vac %in% c("Temprano")]),
                length(ea_vacunados_eca$grupo_vac[ea_vacunados_eca$grupo_vac %in% c("Tardio")])
                ), 
          p = NULL,
          alternative = c("two.sided"),
          conf.level = 0.95, correct = TRUE)



```

```{r}
#La Cohorte
table(ea_vacunados_cohorte$causalidad_cat,
      ea_vacunados_cohorte$grupo_vac)

round(prop.table(table(ea_vacunados_cohorte$causalidad_cat,
      ea_vacunados_cohorte$grupo_vac),margin = 2),4)*100
```


# Desenlace de EA según la entidad y el grupo de vacunación

```{r}
#El ECA
table(ea_vacunados_eca$desenlace_cat,
      ea_vacunados_eca$grupo_vac)

round(prop.table(table(ea_vacunados_eca$desenlace_cat,
      ea_vacunados_eca$grupo_vac),margin = 2),4)*100


# -------------------- Recuperado

prop.test(x = c(length(ea_vacunados_eca$grupo_vac[ea_vacunados_eca$desenlace_cat == "Recuperado" & 
                                                       ea_vacunados_eca$grupo_vac == "Temprano"]),
                length(ea_vacunados_eca$grupo_vac[ea_vacunados_eca$desenlace_cat == "Recuperado" & 
                                                       ea_vacunados_eca$grupo_vac == "Tardio"])
                ), 
          n = c(length(ea_vacunados_eca$grupo_vac[ea_vacunados_eca$grupo_vac %in% c("Temprano")]),
                length(ea_vacunados_eca$grupo_vac[ea_vacunados_eca$grupo_vac %in% c("Tardio")])
                ), 
          p = NULL,
          alternative = c("two.sided"),
          conf.level = 0.95, correct = TRUE)


# -------------------- No recuperado

prop.test(x = c(length(ea_vacunados_eca$grupo_vac[ea_vacunados_eca$desenlace_cat == "No recuperado" & 
                                                       ea_vacunados_eca$grupo_vac == "Temprano"]),
                length(ea_vacunados_eca$grupo_vac[ea_vacunados_eca$desenlace_cat == "No recuperado" & 
                                                       ea_vacunados_eca$grupo_vac == "Tardio"])
                ), 
          n = c(length(ea_vacunados_eca$grupo_vac[ea_vacunados_eca$grupo_vac %in% c("Temprano")]),
                length(ea_vacunados_eca$grupo_vac[ea_vacunados_eca$grupo_vac %in% c("Tardio")])
                ), 
          p = NULL,
          alternative = c("two.sided"),
          conf.level = 0.95, correct = TRUE)


```

```{r}
#La Cohorte
table(ea_vacunados_cohorte$desenlace_cat,
      ea_vacunados_cohorte$grupo_vac)

round(prop.table(table(ea_vacunados_cohorte$desenlace_cat,
      ea_vacunados_cohorte$grupo_vac),margin = 2),4)*100
```


# Tipos de eventos

```{r}
table(ea_vacunados_eca$tipo,
      ea_vacunados_eca$grupo_vac)
round(prop.table(table(ea_vacunados_eca$tipo,
                       ea_vacunados_eca$grupo_vac),margin = 2),4)*100


```


## Tipos de eventos locales

```{r,include=FALSE}
#ECA

levels(as.factor(ea_vacunados_eca$local_events_cat))


ea_vacunados_eca$local_events_cat<-factor(ea_vacunados_eca$local_events_cat,
                                       levels = c("Dolor en el sitio de la inyección",
                                                  "Enrojecimiento en el sitio de inyección",
                                                  "Edema del sitio de inyección",
                                                  "Induración del sitio de inyección",
                                                  "Prurito",
                                                  "Take",
                                                  "Otro"))


table(ea_vacunados_eca$local_events_cat,
      ea_vacunados_eca$grupo_vac)

round(prop.table(table(ea_vacunados_eca$local_events_cat,
      ea_vacunados_eca$grupo_vac),margin = 2),4)*100



# -------------------- Dolor en el sitio de la inyección

prop.test(x = c(length(ea_vacunados_eca$grupo_vac[ea_vacunados_eca$local_events_cat == "Dolor en el sitio de la inyección" & 
                          ea_vacunados_eca$grupo_vac == "Temprano"  & 
                                                    ea_vacunados_eca$locales == 1 & 
                                                    !is.na(ea_vacunados_eca$locales)]),
                
                length(ea_vacunados_eca$grupo_vac[ea_vacunados_eca$local_events_cat == "Dolor en el sitio de la inyección" & 
                            ea_vacunados_eca$grupo_vac == "Tardio" & 
                                                    ea_vacunados_eca$locales == 1 & 
                                                    !is.na(ea_vacunados_eca$locales)])
                ), 
          
          n = c(length(ea_vacunados_eca$grupo_vac[ea_vacunados_eca$grupo_vac %in% c("Temprano") & ea_vacunados_eca$locales == 1 & !is.na(ea_vacunados_eca$locales)]),
                length(ea_vacunados_eca$grupo_vac[ea_vacunados_eca$grupo_vac %in% c("Tardio") & ea_vacunados_eca$locales == 1 & !is.na(ea_vacunados_eca$locales)])
                ), 
          p = NULL,
          alternative = c("two.sided"),
          conf.level = 0.95, correct = TRUE)


# -------------------- Enrojecimiento en el sitio de inyección

prop.test(x = c(length(ea_vacunados_eca$grupo_vac[ea_vacunados_eca$local_events_cat == "Enrojecimiento en el sitio de inyección" & 
                          ea_vacunados_eca$grupo_vac == "Temprano"  & 
                                                    ea_vacunados_eca$locales == 1 & 
                                                    !is.na(ea_vacunados_eca$locales)]),
                
                length(ea_vacunados_eca$grupo_vac[ea_vacunados_eca$local_events_cat == "Enrojecimiento en el sitio de inyección" & 
                            ea_vacunados_eca$grupo_vac == "Tardio" & 
                                                    ea_vacunados_eca$locales == 1 & 
                                                    !is.na(ea_vacunados_eca$locales)])
                ), 
          
          n = c(length(ea_vacunados_eca$grupo_vac[ea_vacunados_eca$grupo_vac %in% c("Temprano") & ea_vacunados_eca$locales == 1 & !is.na(ea_vacunados_eca$locales)]),
                length(ea_vacunados_eca$grupo_vac[ea_vacunados_eca$grupo_vac %in% c("Tardio") & ea_vacunados_eca$locales == 1 & !is.na(ea_vacunados_eca$locales)])
                ), 
          p = NULL,
          alternative = c("two.sided"),
          conf.level = 0.95, correct = TRUE)



# -------------------- Edema del sitio de inyección

prop.test(x = c(length(ea_vacunados_eca$grupo_vac[ea_vacunados_eca$local_events_cat == "Edema del sitio de inyección" & 
                          ea_vacunados_eca$grupo_vac == "Temprano"  & 
                                                    ea_vacunados_eca$locales == 1 & 
                                                    !is.na(ea_vacunados_eca$locales)]),
                
                length(ea_vacunados_eca$grupo_vac[ea_vacunados_eca$local_events_cat == "Edema del sitio de inyección" & 
                            ea_vacunados_eca$grupo_vac == "Tardio" & 
                                                    ea_vacunados_eca$locales == 1 & 
                                                    !is.na(ea_vacunados_eca$locales)])
                ), 
          
          n = c(length(ea_vacunados_eca$grupo_vac[ea_vacunados_eca$grupo_vac %in% c("Temprano") & ea_vacunados_eca$locales == 1 & !is.na(ea_vacunados_eca$locales)]),
                length(ea_vacunados_eca$grupo_vac[ea_vacunados_eca$grupo_vac %in% c("Tardio") & ea_vacunados_eca$locales == 1 & !is.na(ea_vacunados_eca$locales)])
                ), 
          p = NULL,
          alternative = c("two.sided"),
          conf.level = 0.95, correct = TRUE)


# -------------------- Induración del sitio de inyección

prop.test(x = c(length(ea_vacunados_eca$grupo_vac[ea_vacunados_eca$local_events_cat == "Induración del sitio de inyección" & 
                          ea_vacunados_eca$grupo_vac == "Temprano"  & 
                                                    ea_vacunados_eca$locales == 1 & 
                                                    !is.na(ea_vacunados_eca$locales)]),
                
                length(ea_vacunados_eca$grupo_vac[ea_vacunados_eca$local_events_cat == "Induración del sitio de inyección" & 
                            ea_vacunados_eca$grupo_vac == "Tardio" & 
                                                    ea_vacunados_eca$locales == 1 & 
                                                    !is.na(ea_vacunados_eca$locales)])
                ), 
          
          n = c(length(ea_vacunados_eca$grupo_vac[ea_vacunados_eca$grupo_vac %in% c("Temprano") & ea_vacunados_eca$locales == 1 & !is.na(ea_vacunados_eca$locales)]),
                length(ea_vacunados_eca$grupo_vac[ea_vacunados_eca$grupo_vac %in% c("Tardio") & ea_vacunados_eca$locales == 1 & !is.na(ea_vacunados_eca$locales)])
                ), 
          p = NULL,
          alternative = c("two.sided"),
          conf.level = 0.95, correct = TRUE)


# -------------------- Prurito

prop.test(x = c(length(ea_vacunados_eca$grupo_vac[ea_vacunados_eca$local_events_cat == "Prurito" & 
                          ea_vacunados_eca$grupo_vac == "Temprano"  & 
                                                    ea_vacunados_eca$locales == 1 & 
                                                    !is.na(ea_vacunados_eca$locales)]),
                
                length(ea_vacunados_eca$grupo_vac[ea_vacunados_eca$local_events_cat == "Prurito" & 
                            ea_vacunados_eca$grupo_vac == "Tardio" & 
                                                    ea_vacunados_eca$locales == 1 & 
                                                    !is.na(ea_vacunados_eca$locales)])
                ), 
          
          n = c(length(ea_vacunados_eca$grupo_vac[ea_vacunados_eca$grupo_vac %in% c("Temprano") & ea_vacunados_eca$locales == 1 & !is.na(ea_vacunados_eca$locales)]),
                length(ea_vacunados_eca$grupo_vac[ea_vacunados_eca$grupo_vac %in% c("Tardio") & ea_vacunados_eca$locales == 1 & !is.na(ea_vacunados_eca$locales)])
                ), 
          p = NULL,
          alternative = c("two.sided"),
          conf.level = 0.95, correct = TRUE)



# -------------------- Otro

prop.test(x = c(length(ea_vacunados_eca$grupo_vac[ea_vacunados_eca$local_events_cat == "Otro" & 
                          ea_vacunados_eca$grupo_vac == "Temprano"  & 
                                                    ea_vacunados_eca$locales == 1 & 
                                                    !is.na(ea_vacunados_eca$locales)]),
                
                length(ea_vacunados_eca$grupo_vac[ea_vacunados_eca$local_events_cat == "Otro" & 
                            ea_vacunados_eca$grupo_vac == "Tardio" & 
                                                    ea_vacunados_eca$locales == 1 & 
                                                    !is.na(ea_vacunados_eca$locales)])
                ), 
          
          n = c(length(ea_vacunados_eca$grupo_vac[ea_vacunados_eca$grupo_vac %in% c("Temprano") & ea_vacunados_eca$locales == 1 & !is.na(ea_vacunados_eca$locales)]),
                length(ea_vacunados_eca$grupo_vac[ea_vacunados_eca$grupo_vac %in% c("Tardio") & ea_vacunados_eca$locales == 1 & !is.na(ea_vacunados_eca$locales)])
                ), 
          p = NULL,
          alternative = c("two.sided"),
          conf.level = 0.95, correct = TRUE)

```

```{r}
table(ea_vacunados_cohorte$tipo,
      ea_vacunados_cohorte$grupo_vac)
round(prop.table(table(ea_vacunados_cohorte$tipo,
                       ea_vacunados_cohorte$grupo_vac),margin = 2),4)*100


```

```{r}
#La Cohorte
table(ea_vacunados_cohorte$local_events_cat[ea_vacunados_cohorte$locales == 1 & 
                                                    !is.na(ea_vacunados_cohorte$locales)],
      ea_vacunados_cohorte$grupo_vac[ea_vacunados_cohorte$locales == 1 & 
                                                    !is.na(ea_vacunados_cohorte$locales)])


round(prop.table(table(ea_vacunados_cohorte$local_events_cat[ea_vacunados_cohorte$locales == 1 & 
                                                    !is.na(ea_vacunados_cohorte$locales)],
      ea_vacunados_cohorte$grupo_vac[ea_vacunados_cohorte$locales == 1 & 
                                                    !is.na(ea_vacunados_cohorte$locales)]),margin = 2),4)*100
```



## Tipos de eventos sistémicos

```{r,include=FALSE}
#ECA

levels(as.factor(ea_vacunados_eca$systemic_events_cat))

ea_vacunados_eca$systemic_events_cat<-factor(ea_vacunados_eca$systemic_events_cat,
                                         levels = c("Dolor muscular",
                                           "Dolor de cabeza",
                                                    
                                                    "Fatiga",
                                                    "Náuseas/vómito",
                                                    "Escalofríos",
                                                    "Fiebre",
                                                    "Linfadenopatías axilares",
                                                    "Convulsiones",
                                                    "Exantema",
                                                    "Cardiovasculares",
                                                    "Dermatológicos",
                                                    "Gastrointestinales",
                                                    "Nariz y boca",
                                                    "Osteomuscular",
                                                    "Respiratorios",
                                                    "Generales",
                                                    "Otro"))




table(ea_vacunados_eca$systemic_events_cat,
      ea_vacunados_eca$grupo_vac)

round(prop.table(table(ea_vacunados_eca$systemic_events_cat,
      ea_vacunados_eca$grupo_vac),margin = 2),4)*100



# -------------------- "Dolor muscular"

prop.test(x = c(length(ea_vacunados_eca$grupo_vac[ea_vacunados_eca$systemic_events_cat == "Dolor muscular" & 
                          ea_vacunados_eca$grupo_vac == "Temprano"  & 
                                                    ea_vacunados_eca$sistemicos == 1 & 
                                                    !is.na(ea_vacunados_eca$sistemicos)]),
                
                length(ea_vacunados_eca$grupo_vac[ea_vacunados_eca$systemic_events_cat == "Dolor muscular" & 
                            ea_vacunados_eca$grupo_vac == "Tardio" & 
                                                    ea_vacunados_eca$sistemicos == 1 & 
                                                    !is.na(ea_vacunados_eca$sistemicos)])
                ), 
          
          n = c(length(ea_vacunados_eca$grupo_vac[ea_vacunados_eca$grupo_vac %in% c("Temprano") & ea_vacunados_eca$sistemicos == 1 & !is.na(ea_vacunados_eca$sistemicos)]),
                length(ea_vacunados_eca$grupo_vac[ea_vacunados_eca$grupo_vac %in% c("Tardio") & ea_vacunados_eca$sistemicos == 1 & !is.na(ea_vacunados_eca$sistemicos)])
                ), 
          p = NULL,
          alternative = c("two.sided"),
          conf.level = 0.95, correct = TRUE)


# -------------------- "Dolor de cabeza"

prop.test(x = c(length(ea_vacunados_eca$grupo_vac[ea_vacunados_eca$systemic_events_cat == "Dolor de cabeza" & 
                          ea_vacunados_eca$grupo_vac == "Temprano"  & 
                                                    ea_vacunados_eca$sistemicos == 1 & 
                                                    !is.na(ea_vacunados_eca$sistemicos)]),
                
                length(ea_vacunados_eca$grupo_vac[ea_vacunados_eca$systemic_events_cat == "Dolor de cabeza" & 
                            ea_vacunados_eca$grupo_vac == "Tardio" & 
                                                    ea_vacunados_eca$sistemicos == 1 & 
                                                    !is.na(ea_vacunados_eca$sistemicos)])
                ), 
          
          n = c(length(ea_vacunados_eca$grupo_vac[ea_vacunados_eca$grupo_vac %in% c("Temprano") & ea_vacunados_eca$sistemicos == 1 & !is.na(ea_vacunados_eca$sistemicos)]),
                length(ea_vacunados_eca$grupo_vac[ea_vacunados_eca$grupo_vac %in% c("Tardio") & ea_vacunados_eca$sistemicos == 1 & !is.na(ea_vacunados_eca$sistemicos)])
                ), 
          p = NULL,
          alternative = c("two.sided"),
          conf.level = 0.95, correct = TRUE)


# -------------------- "Fatiga" --------- #

prop.test(x = c(length(ea_vacunados_eca$grupo_vac[ea_vacunados_eca$systemic_events_cat == "Fatiga" & 
                          ea_vacunados_eca$grupo_vac == "Temprano"  & 
                                                    ea_vacunados_eca$sistemicos == 1 & 
                                                    !is.na(ea_vacunados_eca$sistemicos)]),
                
                length(ea_vacunados_eca$grupo_vac[ea_vacunados_eca$systemic_events_cat == "Fatiga" & 
                            ea_vacunados_eca$grupo_vac == "Tardio" & 
                                                    ea_vacunados_eca$sistemicos == 1 & 
                                                    !is.na(ea_vacunados_eca$sistemicos)])
                ), 
          
          n = c(length(ea_vacunados_eca$grupo_vac[ea_vacunados_eca$grupo_vac %in% c("Temprano") & ea_vacunados_eca$sistemicos == 1 & !is.na(ea_vacunados_eca$sistemicos)]),
                length(ea_vacunados_eca$grupo_vac[ea_vacunados_eca$grupo_vac %in% c("Tardio") & ea_vacunados_eca$sistemicos == 1 & !is.na(ea_vacunados_eca$sistemicos)])
                ), 
          p = NULL,
          alternative = c("two.sided"),
          conf.level = 0.95, correct = TRUE)


# -------------------- "Náuseas/vómito" --------- #

prop.test(x = c(length(ea_vacunados_eca$grupo_vac[ea_vacunados_eca$systemic_events_cat == "Náuseas/vómito" & 
                          ea_vacunados_eca$grupo_vac == "Temprano"  & 
                                                    ea_vacunados_eca$sistemicos == 1 & 
                                                    !is.na(ea_vacunados_eca$sistemicos)]),
                
                length(ea_vacunados_eca$grupo_vac[ea_vacunados_eca$systemic_events_cat == "Náuseas/vómito" & 
                            ea_vacunados_eca$grupo_vac == "Tardio" & 
                                                    ea_vacunados_eca$sistemicos == 1 & 
                                                    !is.na(ea_vacunados_eca$sistemicos)])
                ), 
          
          n = c(length(ea_vacunados_eca$grupo_vac[ea_vacunados_eca$grupo_vac %in% c("Temprano") & ea_vacunados_eca$sistemicos == 1 & !is.na(ea_vacunados_eca$sistemicos)]),
                length(ea_vacunados_eca$grupo_vac[ea_vacunados_eca$grupo_vac %in% c("Tardio") & ea_vacunados_eca$sistemicos == 1 & !is.na(ea_vacunados_eca$sistemicos)])
                ), 
          p = NULL,
          alternative = c("two.sided"),
          conf.level = 0.95, correct = TRUE)


# -------------------- "Escalofríos" --------- #

prop.test(x = c(length(ea_vacunados_eca$grupo_vac[ea_vacunados_eca$systemic_events_cat == "Escalofríos" & 
                          ea_vacunados_eca$grupo_vac == "Temprano"  & 
                                                    ea_vacunados_eca$sistemicos == 1 & 
                                                    !is.na(ea_vacunados_eca$sistemicos)]),
                
                length(ea_vacunados_eca$grupo_vac[ea_vacunados_eca$systemic_events_cat == "Escalofríos" & 
                            ea_vacunados_eca$grupo_vac == "Tardio" & 
                                                    ea_vacunados_eca$sistemicos == 1 & 
                                                    !is.na(ea_vacunados_eca$sistemicos)])
                ), 
          
          n = c(length(ea_vacunados_eca$grupo_vac[ea_vacunados_eca$grupo_vac %in% c("Temprano") & ea_vacunados_eca$sistemicos == 1 & !is.na(ea_vacunados_eca$sistemicos)]),
                length(ea_vacunados_eca$grupo_vac[ea_vacunados_eca$grupo_vac %in% c("Tardio") & ea_vacunados_eca$sistemicos == 1 & !is.na(ea_vacunados_eca$sistemicos)])
                ), 
          p = NULL,
          alternative = c("two.sided"),
          conf.level = 0.95, correct = TRUE)



# -------------------- "Fiebre" --------- #

prop.test(x = c(length(ea_vacunados_eca$grupo_vac[ea_vacunados_eca$systemic_events_cat == "Fiebre" & 
                          ea_vacunados_eca$grupo_vac == "Temprano"  & 
                                                    ea_vacunados_eca$sistemicos == 1 & 
                                                    !is.na(ea_vacunados_eca$sistemicos)]),
                
                length(ea_vacunados_eca$grupo_vac[ea_vacunados_eca$systemic_events_cat == "Fiebre" & 
                            ea_vacunados_eca$grupo_vac == "Tardio" & 
                                                    ea_vacunados_eca$sistemicos == 1 & 
                                                    !is.na(ea_vacunados_eca$sistemicos)])
                ), 
          
          n = c(length(ea_vacunados_eca$grupo_vac[ea_vacunados_eca$grupo_vac %in% c("Temprano") & ea_vacunados_eca$sistemicos == 1 & !is.na(ea_vacunados_eca$sistemicos)]),
                length(ea_vacunados_eca$grupo_vac[ea_vacunados_eca$grupo_vac %in% c("Tardio") & ea_vacunados_eca$sistemicos == 1 & !is.na(ea_vacunados_eca$sistemicos)])
                ), 
          p = NULL,
          alternative = c("two.sided"),
          conf.level = 0.95, correct = TRUE)


# -------------------- "Linfadenopatías axilares" --------- #

prop.test(x = c(length(ea_vacunados_eca$grupo_vac[ea_vacunados_eca$systemic_events_cat == "Linfadenopatías axilares" & 
                          ea_vacunados_eca$grupo_vac == "Temprano"  & 
                                                    ea_vacunados_eca$sistemicos == 1 & 
                                                    !is.na(ea_vacunados_eca$sistemicos)]),
                
                length(ea_vacunados_eca$grupo_vac[ea_vacunados_eca$systemic_events_cat == "Linfadenopatías axilares" & 
                            ea_vacunados_eca$grupo_vac == "Tardio" & 
                                                    ea_vacunados_eca$sistemicos == 1 & 
                                                    !is.na(ea_vacunados_eca$sistemicos)])
                ), 
          
          n = c(length(ea_vacunados_eca$grupo_vac[ea_vacunados_eca$grupo_vac %in% c("Temprano") & ea_vacunados_eca$sistemicos == 1 & !is.na(ea_vacunados_eca$sistemicos)]),
                length(ea_vacunados_eca$grupo_vac[ea_vacunados_eca$grupo_vac %in% c("Tardio") & ea_vacunados_eca$sistemicos == 1 & !is.na(ea_vacunados_eca$sistemicos)])
                ), 
          p = NULL,
          alternative = c("two.sided"),
          conf.level = 0.95, correct = TRUE)



# -------------------- "Convulsiones" --------- #

prop.test(x = c(length(ea_vacunados_eca$grupo_vac[ea_vacunados_eca$systemic_events_cat == "Convulsiones" & 
                          ea_vacunados_eca$grupo_vac == "Temprano"  & 
                                                    ea_vacunados_eca$sistemicos == 1 & 
                                                    !is.na(ea_vacunados_eca$sistemicos)]),
                
                length(ea_vacunados_eca$grupo_vac[ea_vacunados_eca$systemic_events_cat == "Convulsiones" & 
                            ea_vacunados_eca$grupo_vac == "Tardio" & 
                                                    ea_vacunados_eca$sistemicos == 1 & 
                                                    !is.na(ea_vacunados_eca$sistemicos)])
                ), 
          
          n = c(length(ea_vacunados_eca$grupo_vac[ea_vacunados_eca$grupo_vac %in% c("Temprano") & ea_vacunados_eca$sistemicos == 1 & !is.na(ea_vacunados_eca$sistemicos)]),
                length(ea_vacunados_eca$grupo_vac[ea_vacunados_eca$grupo_vac %in% c("Tardio") & ea_vacunados_eca$sistemicos == 1 & !is.na(ea_vacunados_eca$sistemicos)])
                ), 
          p = NULL,
          alternative = c("two.sided"),
          conf.level = 0.95, correct = TRUE)



# -------------------- "Exantema" --------- #

prop.test(x = c(length(ea_vacunados_eca$grupo_vac[ea_vacunados_eca$systemic_events_cat == "Exantema" & 
                          ea_vacunados_eca$grupo_vac == "Temprano"  & 
                                                    ea_vacunados_eca$sistemicos == 1 & 
                                                    !is.na(ea_vacunados_eca$sistemicos)]),
                
                length(ea_vacunados_eca$grupo_vac[ea_vacunados_eca$systemic_events_cat == "Exantema" & 
                            ea_vacunados_eca$grupo_vac == "Tardio" & 
                                                    ea_vacunados_eca$sistemicos == 1 & 
                                                    !is.na(ea_vacunados_eca$sistemicos)])
                ), 
          
          n = c(length(ea_vacunados_eca$grupo_vac[ea_vacunados_eca$grupo_vac %in% c("Temprano") & ea_vacunados_eca$sistemicos == 1 & !is.na(ea_vacunados_eca$sistemicos)]),
                length(ea_vacunados_eca$grupo_vac[ea_vacunados_eca$grupo_vac %in% c("Tardio") & ea_vacunados_eca$sistemicos == 1 & !is.na(ea_vacunados_eca$sistemicos)])
                ), 
          p = NULL,
          alternative = c("two.sided"),
          conf.level = 0.95, correct = TRUE)



# -------------------- "Dermatológicos" --------- #

prop.test(x = c(length(ea_vacunados_eca$grupo_vac[ea_vacunados_eca$systemic_events_cat == "Dermatológicos" & 
                          ea_vacunados_eca$grupo_vac == "Temprano"  & 
                                                    ea_vacunados_eca$sistemicos == 1 & 
                                                    !is.na(ea_vacunados_eca$sistemicos)]),
                
                length(ea_vacunados_eca$grupo_vac[ea_vacunados_eca$systemic_events_cat == "Dermatológicos" & 
                            ea_vacunados_eca$grupo_vac == "Tardio" & 
                                                    ea_vacunados_eca$sistemicos == 1 & 
                                                    !is.na(ea_vacunados_eca$sistemicos)])
                ), 
          
          n = c(length(ea_vacunados_eca$grupo_vac[ea_vacunados_eca$grupo_vac %in% c("Temprano") & ea_vacunados_eca$sistemicos == 1 & !is.na(ea_vacunados_eca$sistemicos)]),
                length(ea_vacunados_eca$grupo_vac[ea_vacunados_eca$grupo_vac %in% c("Tardio") & ea_vacunados_eca$sistemicos == 1 & !is.na(ea_vacunados_eca$sistemicos)])
                ), 
          p = NULL,
          alternative = c("two.sided"),
          conf.level = 0.95, correct = TRUE)



# -------------------- "Respiratorios" --------- #

prop.test(x = c(length(ea_vacunados_eca$grupo_vac[ea_vacunados_eca$systemic_events_cat == "Respiratorios" & 
                          ea_vacunados_eca$grupo_vac == "Temprano"  & 
                                                    ea_vacunados_eca$sistemicos == 1 & 
                                                    !is.na(ea_vacunados_eca$sistemicos)]),
                
                length(ea_vacunados_eca$grupo_vac[ea_vacunados_eca$systemic_events_cat == "Respiratorios" & 
                            ea_vacunados_eca$grupo_vac == "Tardio" & 
                                                    ea_vacunados_eca$sistemicos == 1 & 
                                                    !is.na(ea_vacunados_eca$sistemicos)])
                ), 
          
          n = c(length(ea_vacunados_eca$grupo_vac[ea_vacunados_eca$grupo_vac %in% c("Temprano") & ea_vacunados_eca$sistemicos == 1 & !is.na(ea_vacunados_eca$sistemicos)]),
                length(ea_vacunados_eca$grupo_vac[ea_vacunados_eca$grupo_vac %in% c("Tardio") & ea_vacunados_eca$sistemicos == 1 & !is.na(ea_vacunados_eca$sistemicos)])
                ), 
          p = NULL,
          alternative = c("two.sided"),
          conf.level = 0.95, correct = TRUE)


# -------------------- "Otro" --------- #

prop.test(x = c(length(ea_vacunados_eca$grupo_vac[ea_vacunados_eca$systemic_events_cat == "Otro" & 
                          ea_vacunados_eca$grupo_vac == "Temprano"  & 
                                                    ea_vacunados_eca$sistemicos == 1 & 
                                                    !is.na(ea_vacunados_eca$sistemicos)]),
                
                length(ea_vacunados_eca$grupo_vac[ea_vacunados_eca$systemic_events_cat == "Otro" & 
                            ea_vacunados_eca$grupo_vac == "Tardio" & 
                                                    ea_vacunados_eca$sistemicos == 1 & 
                                                    !is.na(ea_vacunados_eca$sistemicos)])
                ), 
          
          n = c(length(ea_vacunados_eca$grupo_vac[ea_vacunados_eca$grupo_vac %in% c("Temprano") & ea_vacunados_eca$sistemicos == 1 & !is.na(ea_vacunados_eca$sistemicos)]),
                length(ea_vacunados_eca$grupo_vac[ea_vacunados_eca$grupo_vac %in% c("Tardio") & ea_vacunados_eca$sistemicos == 1 & !is.na(ea_vacunados_eca$sistemicos)])
                ), 
          p = NULL,
          alternative = c("two.sided"),
          conf.level = 0.95, correct = TRUE)




```



```{r}

ea_vacunados_cohorte$systemic_events_cat<-factor(ea_vacunados_cohorte$systemic_events_cat,
                                         levels = c("Dolor muscular",
                                           "Dolor de cabeza",
                                                    
                                                    "Fatiga",
                                                    "Náuseas/vómito",
                                                    "Escalofríos",
                                                    "Fiebre",
                                                    "Linfadenopatías axilares",
                                                    "Convulsiones",
                                                    "Exantema",
                                                    "Cardiovasculares",
                                                    "Dermatológicos",
                                                    "Gastrointestinales",
                                                    "Nariz y boca",
                                                    "Osteomuscular",
                                                    "Respiratorios",
                                                    "Generales",
                                                    "Otro"))


#La Cohorte
table(ea_vacunados_cohorte$systemic_events_cat[ea_vacunados_cohorte$sistemicos == 1 & 
                                                    !is.na(ea_vacunados_cohorte$sistemicos)],
      ea_vacunados_cohorte$grupo_vac[ea_vacunados_cohorte$sistemicos == 1 & 
                                                    !is.na(ea_vacunados_cohorte$sistemicos)])


round(prop.table(table(ea_vacunados_cohorte$systemic_events_cat[ea_vacunados_cohorte$sistemicos == 1 & 
                                                    !is.na(ea_vacunados_cohorte$sistemicos)],
      ea_vacunados_cohorte$grupo_vac[ea_vacunados_cohorte$sistemicos == 1 & 
                                                    !is.na(ea_vacunados_cohorte$sistemicos)]),margin = 2),4)*100
```







**Linfadenopatias:**

```{r,include=FALSE}
linfadeno<-ea_vacunados_sistemicos[ea_vacunados_sistemicos$systemic_events_cat == "Linfadenopatías axilares",
                                   c("grupo_vih","otro_sistemico",
                                     "adenopatialugar","otro_adeno")]


linfadeno$adenopatialugar[linfadeno$adenopatialugar == 1]<-"Cuello"
linfadeno$adenopatialugar[linfadeno$adenopatialugar == 2]<-"Axilas"
linfadeno$adenopatialugar[linfadeno$adenopatialugar == 3]<-"Ingles"
linfadeno$adenopatialugar[linfadeno$adenopatialugar == 4]<-"Cervical izquierda"


linfadeno$adenopatialugar[linfadeno$otro_sistemico == "Linfoadenopatia axilar brazo derecho"]<-"Brazo derecho"

linfadeno$adenopatialugar[is.na(linfadeno$adenopatialugar)]<-"Desconocido"


linfadeno$adenopatialugar<-factor(linfadeno$adenopatialugar,
                                         levels = c("Cuello",
                                                    "Axilas",
                                                    "Brazo derecho",
                                                    "Cervical izquierda","Desconocido"))


```


```{r}
table(linfadeno$adenopatialugar,
      linfadeno$grupo_vih)
round(prop.table(table(linfadeno$adenopatialugar,
      linfadeno$grupo_vih),margin = 2),4)*100

round(chisq.test(as.matrix(table(linfadeno$adenopatialugar,
      linfadeno$grupo_vih)))$p.value,3)
```

